# 请教陈老师，关于出资不到位

提问人：Alisa_wang 时间：2011-12-05 09:41:36
某企业小股东差 1 亿元出资不到位，税务局查账时，不允许该 1 亿元相应的利息税前列支，做纳税调整。 该企业可否将该此部分利息直接在报表上做为其他应收款？

回答人：chenyiwei
这是两个完全不同的概念，不能混淆。会计上应按照借款费用等相关准则的规定，真实、完整地反映企业因借款发生的利息支出，而无论是否允许税前扣除。如果该小股东同意就此项利息或者对应的税款给予公司补偿的，则公司应当在实际收到该补偿款时，将该笔补偿款计入收到当期的应纳税所得额计算缴纳企业所得税，会计上按扣税后的补偿款净额贷记资本公积。

回答人：chenyiwei
回复 Alisa_wang 的帖子
确认应收股东款的前提是该股东按照合同约定负有支付该笔款项的合同义务。如果章程有明确约定的，可以根据章程约定确认相应的应收款项。但此时对于所收到的款项，除非可以明确识别系用于补偿某一笔因资本未到位而举借的临时性借款的利息费用，否则还是应当贷记资本公积。
另外，这与“按实际到位资本比例分红”应当没有直接关系。并且新公司法也允许在全体股东一致同意的前提下不按实缴资本比例分红。

提问人：Alisa_wang 时间：2011-12-07 12:39:52
回复 chenyiwei 的帖子
如果出资全部到位的股东为国有企业，出资不到位的股东为非国有企业。按约定的出资比例分红，是不是存在国有资产流失问题？相关部门有无限制？

回答人：chenyiwei
我理解此时在合同、协议、章程中应明确约定按实缴出资比例分红，以免涉及国有资产流失这一敏感问题。

提问人：呼叫帮助 时间：2017-04-20 23:20:04
国家税务总局于 2009 年 6 月 4 日发布了《关于企业投资者投资未到位而发生的利息支出企业所得税前扣除问题的批复》（国税函[2009]312号），答复大连市国家税务局关于企业投资者投资未到位而发生的利息支出税前扣除问题的请示。文中规定，凡企业投资者在规定期限内未缴足其应缴资本额的，该企业对外借款所发生的利息，相当于投资者实缴资本额与在规定期限内应缴资本额的差额应计付的利息，其不属于企业合理的支出，应由企业投资者负担，不得在计算企业应纳税所得额时扣除。 2014 年 3 月以后，我国实行注册认缴制，请问 2016 年本公司成立，注册资本 1000 万元，当年股东均没有实缴，但是股东及其他关联单位借款 2000 万元用于工程及经营支出，本公司确认利息支出 200 万元，请问资本没有到位，税务部门现在可以确认本公司列支利息支出在税前抵扣吗？

回答人：chenyiwei
我理解按该规定应是不行的。具体请咨询当地主管税务机关。